臺灣新竹地方法院刑事判決
109年度訴字第882號
公  訴  人  臺灣新竹地方檢察署檢察官
被      告  萬明麗



上列被告因違反毒品危害防制條例案件，經檢察官提起公訴（10
9年度毒偵字第572、109年度偵字第11020號），被告於本院準備
程序中，就被訴事實為有罪之陳述，經本院合議庭裁定由受命法
官獨任進行簡式審判程序，並判決如下：
    主  文
甲○○持有第一級毒品純質淨重十公克以上，累犯，處有期徒刑壹
年肆月。
扣案之如附表所示之物，均沒收銷燬之。　
    犯罪事實
一、甲○○知悉海洛因、甲基安非他命分別係毒品危害防制條例第
    2條第2項第1款、第2款所定之第一級、第二級毒品，不得非
    法持有，竟基於持有第一級毒品純質淨重10公克以上及第二
    級毒品純質淨重20公克以上之犯意，於民國109年3月18日下
    午1、2時許，在新竹縣湖口鄉達生路湖口電子遊戲場前橋下
    某處，以新臺幣（下同）15萬元之價格，向真實姓名年籍不
    詳綽號「小黑」之男子購買如附表所示之毒品，意圖供己施
    用而持有之。嗣於同日晚間8時59分許，駕駛車牌號碼000-0
    000號自用小客車，行經新竹縣○○鄉○○路0段000號前為警查
    獲，並扣得如附表所示之毒品而查獲。
二、案經新竹縣政府警察局新湖分局報請臺灣新竹地方檢察署檢
    察官偵查起訴。
    理  由
壹、程序部分：
　　按簡式審判程序之證據調查，不受刑事訴訟法第159條第1項
    之限制，同法第273條之2定有明文，是於行簡式審判程序之
    案件，被告以外之人於審判外之陳述，除有其他不得作為證
    據之法定事由外，應認具有證據能力。本判決所援引被告以
    外之人於審判外之陳述，因本案採行簡式審判程序，復無其
    他不得作為證據之法定事由，依上說明，應認均具有證據能
    力，合先敘明。
貳、實體部分：
一、本院認定犯罪事實所憑證據及認定之理由
    本案證據除增列「警員109年3月18日職務報告（572號毒偵
    卷第11頁）」、「新竹縣政府警察局新湖分局搜索扣押筆錄
    （572號毒偵卷第17至18頁）」、「湖口派出所扣押物品目
    錄表（572號毒偵卷第19頁）」、「查獲現場及毒品照片19
    張（572號毒偵卷第36至40頁）」及「被告甲○○於本院審理
    時中之自白（本院卷第93至102頁）」外，其餘均引用檢察
    官起訴書（如附件）證據並所犯法條欄所載之證據。被告之
    前揭任意性自白，核與事實相符，堪予採信。綜上所述，本
    案事證明確，被告犯行堪以認定，應依法論科。
二、論罪科刑：
  ㈠按海洛因、甲基安非他命分別係毒品危害防制條例第2條第2
    項第1款、第2款所定之第一、二級毒品，不得非法持有，是
    核被告甲○○所為，係犯毒品危害防制條例第11條第3項之持
    有第一級毒品純質淨重10公克以上罪及同條例第11條第4項
    之持有第二級毒品純質淨重淨重20公克以上罪。被告以一行
    為同時持有第一級毒品純質淨重10公克以上、第二級毒品純
    質淨重20公克以上，為想像競合犯，應依刑法第55條前段規
    定，從一重以持有第一級毒品純質淨重10公克以上罪處斷。
  ㈡累犯：
    查被告前於103 年間因毒品案件，經本院以103 年度審訴字
    第251 號判決判處有期徒刑11月、7 月，應執行有期徒刑1 
    年3 月確定，並於105 年10 月1日執行完畢等情，有臺灣高
    等法院被告前案紀錄表1份在卷可稽，其受有期徒刑執行完
    畢後，5年內故意再犯本案有期徒刑以上之罪，核屬刑法第4
    7條第1項之累犯，參照司法院大法官釋字第775號解釋意旨
    ，審酌上開構成累犯之罪，與本案所犯均係違反毒品危害防
    制條例之罪相同，可認被告主觀上具有特別惡性，且對刑罰
    反應力薄弱，本院認本案加重最低本刑並無罪刑不相當之情
    形，爰依刑法第47條第1項之規定，加重其刑。
  ㈢爰審酌被告前有因違反毒品危害防制條例案件經法院判刑之
    前科紀錄，仍不知戒絕毒癮革除惡習，再為本案之犯行，且
    持有第一級毒品海洛因已逾純質淨重10公克以上、持有第二
    級毒品甲基安非他命已逾純質淨重20公克以上，顯見其自制
    力薄弱，易受毒品誘惑，惟念其犯後坦承犯行，態度尚可，
    暨參酌其自述高中肄業之智識程度，入監前從事服務業，每
    月收入約3至4萬元，離婚育有2子之生活狀況（見本院卷第1
    01頁）等一切情狀，量處如主文所示之刑。
三、沒收
    扣案如附表所示之海洛因4包及甲基安非他命8包，均分別屬
    毒品危害防制條例第2條第2項第1、2款所管制之第一級毒品
    及第二級毒品，不論屬於犯罪行為人與否，均應依毒品危害
    防制條例第18條第1 項前段之規定，宣告沒收銷燬之。又盛
    裝上開毒品之包裝袋，客觀上顯難以完全與毒品本身析離，
    自應與毒品本身一併宣告沒收銷燬；至鑑定用罄部分，因已
    滅失，故不再為沒收銷燬之諭知。
四、不另為不受理之諭知
  ㈠公訴意旨另以：被告分別基於施用第一級毒品海洛因及第二
    級毒品甲基安非他命之犯意，於109年3月18日晚上8時許，
    在其友人位於新竹縣○○鄉○○路0段000號之處所，分別以捲菸
    方式及以玻璃球燒烤方式，自上開持有之甲基安非他命中，
    取其中部分施用第一級毒品海洛因及第二級毒品甲基安非他
    命各1次。因認被告涉犯毒品危害防制條例第10條第1項施用
    第一級毒品罪嫌及第2項之施用第二級毒品罪嫌等語。
  ㈡按起訴之程序違背規定者，應諭知不受理之判決；而不受理 
    判決，得不經言詞辯論程序為之，刑事訴訟法第303條第1款
    、第307條分別定有明文。而109年1月15日修正公布、同年7
    月15日施行之毒品危害防制條例第20條第3項規定，犯第10
    條之罪於觀察、勒戒或強制戒治執行完畢釋放後，3年後再
    犯第10條之罪者，適用本條前2項之規定。上開所謂「3 年
    後再犯」，只要本次再犯（不論修正施行前、後）距最近1 
    次觀察、勒戒或強制戒治執行完畢釋放，已逾3年者，即該
    當之，不因其間有無犯第10條之罪經起訴、判刑或執行而受
    影響。 （參最高法院刑事大法庭109年度台上大字第3826號
    裁定意旨）。另109年7月15日施行之毒品危害防制條例第35
    條之1第1款及第2款前段規定，施行前犯第10條之罪之案件
    ，於施行後，偵查中，由檢察官依修正後規定處理；審判中
    ，由法院或少年法院（地方法院少年法庭）依修正後規定處
    理。是犯第10條之罪者，不論係修正前後，均應依新法規定
    處理。
  ㈢經查：
  1.被告甲○○前因施用毒品案件，經本院以88年度毒聲字第1795
    號裁定送觀察、勒戒後，認有繼續施用毒品之傾向，再經本
    院以88年度毒聲字第2469號裁定送強制戒治，後經本院於89
    年5月3日裁定停止戒治付保護管束，又經臺灣新竹地方檢察
    署檢察官聲請撤銷停止戒治，並經本院於89年9月15日以89
    年毒聲字第2278號裁定撤銷停止戒治，令入戒治處所施以強
    制戒治，嗣於90年4月14日戒治期滿，復於90年間，因施用
    毒品案件，經本院以90年度毒聲字第1474號裁定令入戒治處
    所施以強制戒治，嗣於91年10月4日戒治期滿等情，有臺灣
    高等法院被告前案紀錄表在卷可稽。
　2.又本案係於109年10月30日始繫屬本院，有本院收狀章戳在
    卷可憑，而本案起訴書所載被告施用毒品時間為109年3月18
    日晚間8時許，距被告前開最近一次觀察勒戒、強制戒治執
    行完畢釋放時已逾3年，核屬毒品危害防制條例第20條第3 
    項所規定之「3年後再犯」，應依毒品危害防制條例第35條
    之1第1款規定，由檢察官依修正後毒品危害防制條例第20條
    第1項、第3項之規定，聲請法院裁定令被告入勒戒處所施以
    觀察、勒戒，始為適法，則檢察官未依前開規定聲請法院裁
    定將被告送觀察、勒戒，即逕行將被告提起公訴，其起訴之
    程序自屬違背規定，依刑事訴訟法第303條第1款規定，本均
    應諭知不受理判決，惟因檢察官認為此部分與前開經本院論
    罪科刑部分，具有高低度行為之吸收關係，爰不另為公訴不
    受理之諭知。
據上論斷，應依刑事訴訟法第273條之1第1項、第299條第1項前
段、第310條之2、第454條第2項，判決如主文。
本案經檢察官侯少卿提起公訴，檢察官高上茹到庭執行職務。
中　　華　　民　　國　　110 　年　　3 　　月　　5 　　日
                  刑事第四庭  法  官  湯淑嵐
以上正本證明與原本無異。
如不服本判決應於收受本判決後20日內向本院提出上訴書狀，上
訴書狀應敘述具體理由。上訴書狀未敘述上訴理由者，應於上訴
期間屆滿後20日內補提理由書狀於本院(均須按他造當事人之人
數附繕本)「切勿逕送上級法院」。
中　　華　　民　　國　　110 　年　　3 　　月　　8 　　日
                              書記官  劉文倩
附錄本案論罪科刑法條全文：
毒品危害防制條例第11條第3項、第4項
持有第一級毒品者，處三年以下有期徒刑、拘役或新臺幣五萬元
以下罰金。
持有第二級毒品者，處二年以下有期徒刑、拘役或新臺幣三萬元
以下罰金。
持有第一級毒品純質淨重十公克以上者，處一年以上七年以下有
期徒刑，得併科新臺幣一百萬元以下罰金。
持有第二級毒品純質淨重二十公克以上者，處六月以上五年以下
有期徒刑，得併科新臺幣七十萬元以下罰金。
持有第三級毒品純質淨重二十公克以上者，處三年以下有期徒刑
，得併科新臺幣三十萬元以下罰金。
持有第四級毒品純質淨重二十公克以上者，處一年以下有期徒刑
，得併科新臺幣十萬元以下罰金。
持有專供製造或施用第一級、第二級毒品之器具者，處一年以下
有期徒刑、拘役或新臺幣一萬元以下罰金。

【附表】
編號 扣案物品 重量 備註 1 海洛因4包 總驗餘淨重共計23.62公克、總純質淨重共計20.97公克 1.台灣尖端先進生技醫藥股份有限公司109年4月24日實驗室分析編號DAA0722至DAA0725毒品證物鑑定分析報告4份：572號毒偵卷第127至131頁 2.法務部調查局109年9月8日調科壹字第10900382210號函1份：572號毒偵卷第145頁 2 甲基安非他命8包 總驗餘淨重共計35.343公克、純質淨重共計25.841公克 台灣尖端先進生技醫藥股份有限公司109年4月24日實驗室分析編號DAA0714至DAA0721毒品證物鑑定分析報告8份：572號毒偵卷第135至143頁 

【附件】
臺灣新竹地方檢察署檢察官起訴書
                                    109年度毒偵字第572號
                                    109年度偵字第11020號
　　被　　　告　甲○○　女　45歲（民國00年00月00日生）
　　　　　　　　　　　　住新竹縣○○鄉○○路00號
　　　　　　　　　　　　國民身分證統一編號：Z000000000號
                        (另案於法務部○○○○○○○○○                          執行中)
上列被告因違反毒品危害防制條例案件，業經偵查終結，認應提
起公訴，茲將犯罪事實及證據並所犯法條分述如下：
　　　　犯罪事實
一、甲○○前因施用第一、二級毒品案件，經臺灣新竹地方法院以
    103年度審訴字第251號判決處應執行有期徒刑1年3月確定，
    經與其所犯另案接續執行後，於民國105年10月1日執行完畢
    。詎仍不思悔改，於109年3月18日下午1、2時許，在新竹縣
    湖口鄉達生路湖口電子遊戲場前橋下某處，以新臺幣（下同
    ）15萬元之價格，向真實姓名年籍不詳綽號「小黑」之男子
    購買海洛因4包、甲基安非他命8包後，意圖供己施用而持有
    之；復於109年3月18日晚上8時許，在其友人位於新竹縣○○
    鄉○○路0段000號之處所，分別以捲菸方式及以玻璃球燒烤方
    式，施用第一級毒品海洛因及第二級毒品甲基安非他命各1
    次。嗣於109年3月18日晚上8時59分許，駕駛車牌號碼000-0
    000號自用小客車，行經新竹縣○○鄉○○路0段000號前為警查
    獲，並扣得上開海洛因4包（驗餘淨重23.62公克、純質淨重
    20.97公克）及甲基安非他命8包（毛重共計39.36公克、純
    質淨重25.841公克），復經警採尿送驗結果呈安非他命、甲
    基安非他命、嗎啡及可待因陽性反應而查獲。
二、案經新竹縣政府警察局新湖分局報告及本署檢察官簽分偵辦
    。
　　　　證據並所犯法條
一、證據清單及待證事實：
編號 證據名稱 待證事實 ㈠ 被告甲○○於警詢及偵查中之自白。 證明被告持有逾量海洛因、逾量甲基安非他命及施用海洛因及甲基安非他命之事實。 ㈡ 新竹縣政府警察局毒品犯罪嫌疑人尿液採驗作業管制紀錄（檢體編號：湖109054號）、台灣尖端先進生技醫藥股份有限公司於109年4月1日出具之濫用藥物檢驗報告（報告序號：新湖-3號） 證明被告經警採尿送驗結果呈安非他命、甲基安非他命、嗎啡及可待因陽性反應而有施用海洛因及甲基安非他命之事實。 ㈢ 扣案之海洛因4包、台灣尖端先進生技醫藥股份有限公司109年4月24日實驗室分析編號DAA0722至DAA0725毒品證物鑑定分析報告4份及法務部調查局109年9月8日調科壹字第10900382210號函1份。 證明被告持有海洛因純質淨重20.97公克之事實。  ㈣ 扣案之甲基安非他命8包、台灣尖端先進生技醫藥股份有限公司109年4月24日實驗室分析編號DAA0714至DAA0721毒品證物鑑定分析報告8份。 證明被告持有甲基安非他命總純質淨重25.841公克之事實。 
二、核被告所為，係犯毒品危害防制條例第11條第3項、第4項之
    持有第一級毒品純質淨重10公克以上、持有第二級毒品純質
    淨重20公克以上之罪嫌、同條例第10條第1項、第2項施用第
    一級毒品、第二級毒品罪嫌。被告所犯毒品危害防制條例第
    11條第3項、第4項持有逾量毒品犯行，為一行為觸犯數罪名
    ，請依刑法第55條想像競合規定，從一重之持有第一級毒品
    純質淨重10公克以上之罪論處。又被告施用毒品之犯行，為
    較重之持有逾量罪所吸收，不另論罪。又被告曾受有期徒刑
    之執行完畢，有本署刑案資料查註紀錄表附卷可參，其於5
    年內故意再犯本件有期徒刑以上之罪，為累犯，請依刑法第
    47條第1項規定加重其刑。另扣案之第一級海洛因4包、第二
    級毒品甲基安非他命8包，請依毒品危害防制條例第18條第1
    項前段規定沒收銷燬之。
三、依刑事訴訟法第251條第1項提起公訴。
　  此　致
臺灣新竹地方法院
中　　華　　民　　國　 109　　年　　10　　月　　14　　日
                            檢察官  侯  少  卿
本件正本證明與原本無異。
中　　華　　民　　國　 109　　年　　10　　月　　21　　日
                            書記官  宋  品  誼
所犯法條:　　
毒品危害防制條例第11條第3項、第4項
持有第一級毒品純質淨重十公克以上者，處 1 年以上 7 年以下
有期徒刑，得併科新臺幣 1 百萬元以下罰金。
持有第二級毒品純質淨重二十公克以上者，處 6 月以上 5 年以
下有期徒刑，得併科新臺幣 70 萬元以下罰金。